【裁判字號】    99,司財管,152
【裁判日期】    990908
【裁判案由】    選任遺產管理人
【裁判全文】
臺灣高雄地方法院民事裁定           99年度司財管字第152號
聲  請  人  甲○○
上聲請人對被繼承人乙○○聲請選任遺產管理人事件，本院裁定
如下：
    主  文
選任丙○○（男，民國○○○年○月○○日生，身分證統一編號
：Ｚ000000000號）為被繼承人乙○○（男，民國○○
○年○月○○日生，身分證統一編號：Ｚ000000000號
，於民國九十一年六月十一日死亡）之遺產管理人。
程序費用新臺幣壹仟元由被繼承人乙○○之遺產負擔。
    理  由
一、本件聲請意旨略以：緣被繼承人乙○○（男，民國○○年○ 月
    ○○日生，身分證統一編號：Ｚ000000000號）於91年6 月11日
    死亡，其遺有坐落高雄市○○區○○段628 地號土地（地目
    建、面積59平方公尺、權利範圍1/2 ）。被繼承人乙○○未
    婚，絕嗣，且其父母、祖父母、外祖父母及兄弟林溪和、林
    進榮均早於被繼承人乙○○死亡，故被繼承人乙○○無合法
    繼承人。因聲請人為上開土地之共有人，為處理共有土地相
    關事宜，及案外人丙○○為地政士，現任高雄市地政士公會
    會員及社團法人臺灣不動產與法律協會理事長職務，對處理
    此項業務相關手續頗為瞭解，足以勝任遺產管理人職務，為
    此，狀請鈞院依法指定丙○○為本件遺產管理人等語。
二、按「繼承開始時，繼承人之有無不明者，由親屬會議於1 個
    月內選定遺產管理人，並將繼承開始及選定遺產管理人之事
    由，向法院報明。」、「無親屬會議或親屬會議未於前條所
    定期限內選定遺產管理人者，利害關係人或檢察官，得聲請
    法院選任遺產管理人，並由法院依前項規定為公示催告。」
    ，民法第1177條、第1178條第2 項分別定有明文。
三、經查：聲請人主張之前揭事實，業據其提出被繼承人乙○○
    之繼承系統表、戶籍資料、土地登記謄本等件為證，堪信為
    真實。而聲請人既與被繼承人為上開土地之共有人，自應屬
    利害關係人無訛。又被繼承人之繼承人均已先於被繼承人死
    亡，其繼承人有無不明，復查無其他合法繼承人存在，揆諸
    前揭規定，自應適用關於無人承認繼承之規定，參以其親屬
    會議並未於死亡發生之日起1 個月內為其選定遺產管理人並
    呈報本院，是聲請人以利害關係人之地位，向本院聲請選任
    遺產管理人，自屬有據。又本院函詢案外人丙○○是否願任
    本件遺產管理人，經陳報願意擔任，有同意書1 紙附卷為憑
    ，爰選任丙○○為本件遺產管理人。
四、依非訟事件法第157 條、第24條第1 項，裁定如主文。
五、如對本裁定抗告，須於裁定送達後10日之不變期間內，向本
    院提出抗告狀，並繳納抗告費新臺幣1,000 元。
中    華    民    國    99    年     9    月     8    日
                  家事法庭  司法事務官  任士慧

司法院資訊處製作；財團法人民間司法改革基金會備份。
